臺灣高等法院刑事判決　　　　　　　　　　　　　九十一年度上訴字第二○九七號
　　上　訴　人
　　即　自訴人　乙○○
　　被　　　告　甲○○
右上訴人自訴被告瀆職等案件，不服臺灣板橋地方法院九十一年度自字第二二五號，
中華民國九十一年六月十三日第一審判決，提起上訴，本院判決如左：
    主  文
上訴駁回。
    理  由
一、自訴意旨略以：自訴人為他案訴訟，於民國（下同）九十年十月十五日實行測謊
    ，在測謊結束被押於臺灣板橋地方院檢察署拘留室時，為不明原由，遭該署編號
    ０３７之法警強制施戴腳鐐後予以毆打，造成自訴人背、腹部及手腳多處挫傷，
    自訴人更因內傷，致使腹部每日劇烈疼痛，該名法警更於毆打自訴人後，恐嚇自
    訴人不得張揚，否則只要自訴人遭該署傳訊，就會修理自訴人，並要其好看等語
    ，令自訴人心生畏懼。觀憲法之精神旨在保護人民之身體自由、安全，然該名法
    警為法律機構之公務員，竟知法犯法，其行為明顯觸犯刑法第一百二十六條第一
    項瀆職凌虐人犯罪、第二百七十七條傷害罪及第三百四十六條之恐嚇罪，今自訴
    人為維護應有之法益，依法提出本件自訴云云。
二、按同一案件，經檢察官依刑事訴訟法第二百二十八條規定開始偵查者，不得再行
    自訴，又不得提起自訴而提起者，應諭知不受理之判決，並得不經言詞辯論為之
    ；另對於原審諭知不受理判決上訴時，第二審法院認其為無理由而駁回上訴，或
    認為有理由而發回該案件之判決，得不經言詞辯論為之，刑事訴訟法第三百二十
    三條第一項前段、第三百三十四條、第三百零七條、第三百七十二條分別定有明
    文。
三、經查：
（一）本件自訴人乙○○於九十一年五月十四日具狀自訴臺灣板橋地方法院檢察署法
      警臂章編號○三七○之被告甲○○涉犯前揭凌虐人犯等罪嫌，嗣復據自訴人於
      九十一年五月二十二日在原審訊問時陳稱：「（自訴何事？）我自訴板橋地檢
      署法警臂章號碼○三七，我不知道他的姓名及年籍，我自訴他在九十年十月十
      五日在板檢拘留室徒手毆打我，還用電擊棒電我手，徒手打我腹部，用腳踹我
      腹部。我在九十年十一月間有向板檢檢察官提出告訴，我不知道案號，後來都
      沒有下文，所以我又提出本件自訴。」等語在卷（見原審卷第十三頁）。
（二）又自訴人所指訴被告甲○○所涉之同一凌虐人犯等行為，已經臺灣板橋地方法
      院檢察署先行以九十年度他字第二八五六號、九十一年度他字第一三三號案件
      調查，嗣復經該署檢察官於九十一年四月一日簽分九十一年度偵字第七七七七
      號瀆職案件偵查，嗣於九十一年四月二十六日經檢察官偵查終結而處分不起訴
      在案，業經原審法院依職權調取該署上揭卷宗，審核無訛，亦有上開卷宗卷面
      、簽呈影本及不起訴處分書各一份在卷可稽。
（三）本件自訴人乙○○對於事實上之同一案件，於檢察官依法開始偵查並已偵查終
      結後，自不得再提起本件自訴；自訴人不得提起自訴，而於九十一年五月十四
      日始再行提起本件自訴，於法自有未合。原審因之不經言詞辯論，逕為自訴不
      受理之判決，經核於法並無不合。自訴人上訴意旨雖以臺灣板橋地方法院檢察
      署九十一年度偵字第七七七七號不起訴處分書之內容顯有偏袒被告甲○○云云
      ，惟查自訴人果對於臺灣板橋地方法院檢察署檢察官所為之九十一年度偵字第
      七七七七號不起訴處分有所不服，其理應依法聲請再議，以求救濟；自訴人不
      出此，竟執此指摘原判決不當，求予撤銷改判，顯無理由，應予駁回。並不經
      言詞辯論為之。
據上論斷，應依刑事訴訟法第三百七十二條、第三百六十八條，判決如主文。
中      華      民      國    九十一      年      七      月    二十九  日
                              臺灣高等法院刑事第十庭
                                  審判長法  官  溫  耀  源
                                        法  官  何  菁  莪
                                        法  官  林  銓  正
右正本證明與原本無異。
如不服本判決應於收受送達後十日內向本院提出上訴書狀，其未敘述上訴之理由者並
得於提起上訴後十日內向本院補提理由書（均須按他造當事人之人數附繕本）。
                                        書記官  陳  菊  珍
中      華      民      國    九十一      年      七      月    三十    日
